【裁判字號】    94,簡上,394
【裁判日期】    950308
【裁判案由】    賭博
【裁判全文】
臺灣臺南地方法院刑事判決             94年度簡上字第394號
上  訴  人  甲○○
即  被  告
上列被告因賭博案件，不服本院九十四年十一月十日九十四年度
簡字第二六九九號刑事簡易判決（聲請簡易判決處刑案號：臺灣
臺南地方法院檢察署九十四年度偵字第一二四一０號），提起上
訴，本院管轄之第二審合議庭判決如下：
    主    文
上訴駁回。
甲○○緩刑貳年。
    事    實
一、甲○○意圖營利，並基於供給賭博場所及聚眾賭博之概括犯
    意，自民國（下同）九十四年十月一日起至同年月四日止，
    提供其所有之麻將牌、骰子、方位牌為賭具以及其配偶鄭錫
    伍所有之坐落臺南市○區○○街五十五號三樓房屋為賭博場
    所予趙秋得、高吳阿月、陳智勝、鄭錫伍、吳建南、方信霖
    、方秋梅及許妙照等人賭博財物，約定抽頭方法為凡賭客自
    摸一次，由甲○○抽頭新台幣（下同）五十元，每四圈至多
    抽頭二百元。嗣於同年月四日下午一時時許，經警當場查獲
    趙秋得、高吳阿月、陳智勝、鄭錫伍、吳建南、方信霖、方
    秋梅及許妙照等人賭博財物，並當場扣得賭具麻將牌二副、
    骰子六顆、方位牌二顆及抽頭金一百元。
二、案經臺南市警察局第五分局報告臺灣臺南地方法院檢察署檢
    察官偵查聲請簡易判決處刑。
    理    由
一、訊據被告對於前開犯罪事實均坦承不諱，核與證人即賭客趙
    秋得、高吳阿月、陳智勝、鄭錫伍、吳建南、方信霖、方秋
    梅及許妙照於警詢供述相符，並有當場扣得之賭具麻將牌二
    副、骰子六顆、方位牌二顆及抽頭金一百元可資佐證。另參
    以被告自承提供其住所、賭具麻將牌、骰子等供他人聚賭，
    賭客達兩桌八人，時間連續長達四天，並於賭客每次自摸時
    ，得以抽頭五十元，又有被告不識之人參與賭博，顯非一般
    朋友相聚小賭，足徵被告確有營利之意圖甚明，從而，本件
    事證明確，被告犯行洵堪認定。
二、認罪科刑
  (一)核被告甲○○所為，係犯刑法第二百六十八條前段之意圖營
    利供給賭博場所罪及後段之意圖營利聚眾賭博罪。被告先後
    多次意圖營利供給賭博場所及聚眾賭博犯行，時間緊接，方
    法相同，觸犯構成要件相同之罪名，顯係基於概括犯意反覆
    而為，應依連續犯規定論各以一罪，並依法加重其刑。被告
    以一提供場所聚眾賭博之行為，同時觸犯刑法第二百六十八
    條前、後段構成要件不相同之二罪名，為想像競合犯，應從
    一情節較重之連續意圖營利聚眾賭博罪論處。
  (二)原審以被告罪證明確，應予適用刑事訴訟法第四百四十九條
    第一項前段、第四百五十條第一項、第四百五十四條第二項
    ，刑法第二百六十八條、第二百六十六條第二項、第五十五
    條、第五十六條、第四十一條第一項前段、第三十八條第一
    項第三款，罰金罰鍰提高標準條例第一條前段、第二條之規
    定，並審酌被告意圖營利，非法提供賭博場所供人賭博財物
    ，使人易趨遊惰、廢時失事，敗壞社會風氣等犯罪動機、目
    的、手段等一切情狀，量處被告有期徒刑三月，並諭知易科
    罰金之折算標準，另將扣案之麻將牌二付、骰子六顆、方位
    牌二顆、抽頭金新台幣一百元宣告沒收。認事用法並無不當
    ，量刑亦屬妥適，應予維持。
  (三)至上訴意旨稱其乃一家庭主婦，配偶鄭錫伍因罹患腰椎病無
    法工作，子女成年在外，均靠被告獨力支撐家計，無力繳納
    易科罰金所需金額，若入監執行，將無人照料配偶等情，請
    求宣告緩刑等語，本院審酌被告前未曾受有期徒刑以上刑之
    宣告，有臺灣高等法院被告前案紀錄表一份在卷可按，犯後
    深具悔意，因一時思慮欠周，致罹此罪名，經此起訴審判科
    刑，已足促其警惕，而無再犯之虞，本院認上開宣告之刑，
    以暫不執行為適當，爰宣告緩刑二年，以啟自新。
據上論斷，應依刑事訴訟法第四百五十五條之一第一項、第三項
、第三百六十八條，刑法第七十四條第一款，判決如主文。
本案經檢察官乙○○到庭執行職務。
中    華    民    國    95    年    3    月    8    日
                  刑事庭第九庭    審判長法   官  蔡奇秀
                                        法   官  楊家祥
                                        法   官  黃欣怡
以上正本證明與原本無異
不得上訴。
                                        書記官  陳怡吟
中    華    民    國    95    年    3    月    8    日
附錄法條：
中華民國刑法第268條
(圖利供給賭場或聚眾賭博罪)
意圖營利，供給賭博場所或聚眾賭博者，處 3 年以下有期徒刑，
得併科3千元以下罰金。


司法院資訊處製作；財團法人民間司法改革基金會備份。
